【裁判字號】    98,易,1607
【裁判日期】    980724
【裁判案由】    毒品危害防制條例
【裁判全文】
臺灣臺北地方法院刑事判決            98年度易字第1607號
公  訴  人  台灣台北地方法院檢察署檢察官
被      告  甲○○
                    （現於台灣台北監獄執行中）
上列被告因毒品危害防制條例案件，經檢察官提起公訴（98年度
毒偵字第1510號），本院判決如下：
    主  文
甲○○施用第二級毒品，累犯，處有期徒刑柒月。
    事  實
一、甲○○前於民國89年間，因施用毒品案件，經本院以89年度
    毒聲字第1797號、第2041號裁定送觀察、勒戒、強制戒治，
    嗣認無繼續戒治之必要，經本院裁定停止戒治，旋又經本院
    裁定撤銷停止戒治，於91年10月18日執行完畢。又於96年10
    月4 日施用毒品，經本院以97年度易緝字第154 號判決判處
    有期徒刑10月確定。詎復基於施用第二級毒品甲基安非他命
    之犯意，於98年3 月30日某時許，在台北市○○區○○街52
    2 號5 樓住處內，以燒烤吸食煙霧方式，施用甲基安非他命
    1 次。嗣於同日19時54分許，為警在台北市○○區○○街55
    號前查獲，經警採尿送驗結果，呈安非他命、甲基安非他命
    陽性反應。
二、案經台北市政府警察局信義分局報告台灣台北地方法院檢察
    署檢察官偵查起訴。
    理  由
一、被告對於公訴人所提之證據資料及以下本院作為判斷依據之
    各項證據資料，均同意或不爭執其證據能力，本院審酌該等
    言詞供述及書面作成時之情況認為適當，均無不宜作為證據
    之情事，依刑事訴訟法第159 條之5 規定，均得作為證據。
二、上開事實，業據被告甲○○坦承不諱，且其為警採集之尿液
    送驗結果，呈安非他命、甲基安非他命陽性反應，此有台灣
    尖端先進生技醫藥股份有限公司濫用藥物檢驗報告、台北市
    政府警察局偵辦毒品案件尿液檢體委驗單附卷可稽，堪認被
    告自白與事實相符，應可採信。本件事證明確，被告犯行洵
    堪認定。
三、按毒品危害防制條例於92年7 月9 日修正公布，自93年1 月
    9 日施行，其中第20條、第23條將施用毒品之刑事處遇程序
    ，區分為「初犯」及「5 年內再犯」、「5 年後再犯」。依
    其立法理由之說明：「初犯」，經觀察勒戒或強制戒治後，
    應為不起訴處分或不付審理之裁定；經觀察勒戒或強制戒治
    執行完畢釋放後，「5 年內再犯」者，因其再犯率甚高，原
    實施之觀察勒戒及強制戒治既已無法收其實效，爰依法追訴
    或裁定交付審理。至於經觀察勒戒或強制戒治執行完畢釋放
    後，「5 年後再犯」者，前所實施之觀察勒戒或強制戒治已
    足以遮斷其施用毒品之毒癮，為期自新及協助其斷除毒癮，
    仍適用「初犯」規定，先經觀察勒戒或強制戒治之程序。從
    而依修正後之規定，僅限於「初犯」及「5 年後再犯」二種
    情形，始應先經觀察勒戒或強制戒治程序。倘被告於5 年內
    已再犯，經依法追訴處罰，縱其第3 次（或第3 次以上）再
    度施用毒品之時間，在初犯經觀察勒戒或強制戒治執行完畢
    釋放5 年以後，已不合於「5 年後再犯」之規定，且因已於
    「5 年內再犯」，顯見其再犯率甚高，原實施觀察、勒戒或
    強制戒治，已無法收其實效，即應依該條例第10條處罰（最
    高法院95年度第7 次刑事庭會議決議第2 點參照）。經查，
    本件被告前因施用毒品案件，於91年10月18日強制戒治執行
    完畢，惟其於釋放後5 年內即96年10月4 日，因施用毒品案
    件，經本院以97 年 度易緝字第154 號判決判處有期徒刑10
    月確定，此有台灣高等法院被告前案紀錄表在卷可參，揆諸
    前開法條及說明，被告所為本件施用甲基安非他命之犯行，
    並無「初犯」規定之適用，而應直接訴追處罰。
四、核被告所為，係犯毒品危害防制條例第10條第2 項之施用第
    二級毒品罪。被告持有毒品之低度行為，為施用之高度行為
    所吸收，不另論罪。被告前因施用毒品、贓物、恐嚇、偽造
    有價證券等案件，經最高法院、台灣高等法院花蓮分院判處
    罪刑確定，嗣經裁定減刑並定應執行刑為有期徒刑1 年4 月
    ，如易科罰金，以銀元3 百元即新台幣9 百元折算1 日，於
    98年2 月24日易科罰金執行完畢，有台灣高等法院被告前案
    紀錄表在卷可按，其受有期徒刑之執行完畢後，5 年以內故
    意再犯本件有期徒刑以上之罪，為累犯，依刑法第47條第 1
    項之規定加重其刑。爰審酌被告經送觀察勒戒、強制戒治、
    入監執行，猶不知悔改，再施用毒品，素行不佳，有詐欺、
    麻藥、偽造文書、偽造有價證券、贓物、恐嚇等前科，所犯
    施用毒品罪次數非少，然坦承犯行等一切情狀，量處如主文
    所示之刑。
據上論斷，應依刑事訴訟法第284 條之1 、第299 條第1 項前段
，毒品危害防制條例第10條第2 項，刑法第11條前段、第47條第
1 項，判決如主文。
本案經檢察官楊冀華到庭執行職務
中    華    民    國    98    年    7     月    24    日
                  刑事第七庭    法      官  林欣苑
上正本證明與原本無異。
如不服本判決應於收受送達後10日內向本院提出上訴書狀，並應
敘述具體理由；其未敘述上訴理由者，應於上訴期間屆滿後20日
內向本院補提理由書（均須按他造當事人之人數附繕本）「切勿
逕送上級法院」。
                                書  記  官  劉英芬
中    華    民    國    98    年    7     月    24    日
附錄所犯法條
毒品危害防制條例第10條
施用第一級毒品者，處 6 月以上 5 年以下有期徒刑。
施用第二級毒品者，處 3 年以下有期徒刑。


司法院資訊處製作；財團法人民間司法改革基金會備份。
